【裁判字號】    99,訴,381
【裁判日期】    990531
【裁判案由】    違反槍砲彈藥刀械管制條例
【裁判全文】
臺灣屏東地方法院刑事判決               99年度訴字第381號
公  訴  人  臺灣屏東地方法院檢察署檢察官
被      告  甲○○
上列被告因違反槍砲彈藥刀械管制條例案件，經檢察官提起公訴
（99年度偵字第1987號），被告於準備程序中就被訴事實為有罪
之陳述，本院合議庭裁定由受命法官獨任進行簡式審判程序，判
決如下：
    主  文
甲○○未經許可，寄藏子彈，累犯，處有期徒刑玖月，併科罰金
新臺幣肆萬元，罰金如易服勞役，以新臺幣壹仟元折算壹日，扣
案之具殺傷力子彈拾捌顆沒收之。
    事  實
一、甲○○前因違反臺灣地區與大陸地區人民關係條例案件，經
    本院判有期徒刑1 年4 月，案經上訴經臺灣高等法院高雄分
    院駁回上訴而確定，於民國95年10月18日縮短刑期假釋出監
    ，並於96年1 月8 日假釋期滿未經撤銷，視為執行完畢。猶
    不知警惕，明知具有殺傷力之子彈係屬槍砲彈藥刀械管制條
    例管制之物，非經中央主管機關許可，不得無故寄藏，竟基
    於寄藏具殺傷力子彈之犯意，於87年間某日，在屏東縣佳冬
    鄉○○村○○路290 巷141 號住處，受姓名年籍不詳綽號「
    志偉哥」之人（已歿）之託，將具有殺傷力之口徑9mm 制式
    子彈59顆，寄藏在其住處房間內，未經許可而寄藏之。嗣於
    99年2 月11日，甲○○因毒品案件為警查獲（經公訴人另案
    起訴），向員警自首並取出口徑9mm 制式子彈59顆供警查扣
    ，而悉上情。
二、案經台中市警察局第二分局報告臺灣屏東地方法院檢察署檢
    察官偵查起訴。
    理  由
一、本件被告甲○○所犯非死刑、無期徒刑、最輕本刑為3 年以
    上有期徒刑之罪，亦非高等法院管轄之第一審案件，而被告
    於本院行準備程序中就被訴事實為有罪之陳述，經告知被告
    等簡式審判程序之旨並聽取當事人意見後，本院合議庭依刑
    事訴訟法第273 條之1 第1 項規定，裁定由受命法官獨任進
    行簡式審判程序，合先敘明。
二、訊據被告對於上揭犯行坦承不諱，復有被告自承其受寄藏之
    子彈59顆扣案可證；而該等子彈經送請內政部警政署刑事警
    察局鑑驗，認均係口徑9mm 制式子彈，採樣21顆（其中2 顆
    底火皿具撞擊痕跡）試射，均可擊發，認均具有殺傷力乙節
    ，亦有該局99年3 月4 日刑鑑字第0990023867號鑑定書1 份
    暨所附照片在卷足稽（附於偵查卷第20至22頁），足認被告
    之自白與事實相符。本件事證明確，被告犯行堪以認定。
三、查具殺傷力之子彈係槍砲彈藥刀械管制條例第4 條第1 項第
    2 款所管制之彈藥，依同條例第5 條規定，非經中央主管機
    關許可，不得製造、販賣、運輸、轉讓、出租、出借、持有
    、寄藏或陳列。是核被告所為，係犯槍砲彈藥刀械管制條例
    第12條第4 項之未經許可寄藏子彈罪。又寄藏與持有，均係
    將物置於自己實力支配之下，僅寄藏必先有他人之持有行為
    ，而後始為之受寄代藏而已，故寄藏之受人委託代為保管，
    其保管之本身，亦屬持有，不過，此之持有係受寄之當然結
    果，雖不應另就持有予以論罪，然未經許可持有子彈，其持
    有之繼續，為行為之繼續，亦即一經持有，罪已成立，但其
    完結須繼續至持有行為終了時為止。則包括持有之寄藏子彈
    行為，自亦為行為之繼續，其犯罪之完結須繼續至寄藏行為
    終了時為止（最高法院88年第8 次刑事庭會議決議參照）。
    被告前因違反臺灣地區與大陸地區人民關係條例案件，經本
    院判有期徒刑1 年4 月，案經上訴經臺灣高等法院高雄分院
    駁回上訴而確定，於95年10月18日假釋出監，至96年1 月8
    日假釋期滿未經撤銷以執行完畢論，有臺灣高等法院被告前
    案紀錄表可稽，其於徒刑之執行完畢後5 年內，故意再犯本
    件有期徒刑以上之罪，為累犯，應加重其刑。又被告係因涉
    犯毒品案件為警查獲，於員警發覺其寄藏上開子彈前，即自
    首主動將子彈交員警查扣，有其警詢筆錄及員警職務報告在
    卷可佐，符合自首要件，依刑法第62條前段規定減輕其刑，
    並依法先加後減之。爰審酌被告未經許可寄藏子彈之犯罪動
    機、情節、受寄藏之子彈之數量甚多，雖未持以犯案，然對
    於社會治安及人身安全所造成潛在之危害非微，兼衡其取得
    後僅藏置家中，並未持用，復於犯後坦承犯行，態度良好及
    其智識程度、生活狀況等一切情狀，量處如主文所示之刑，
    並諭知罰金易服勞役之折算標準。扣案具殺傷力之驗餘制式
    子彈38顆，均係違禁物，應依刑法第38條第1 項第1 款之規
    定，諭知沒收。至於扣案且經採樣試射後認為具殺傷力之制
    式子彈21顆，因鑑驗試射擊發，已喪失效用，所遺留之彈頭
    及彈殼，不具殺傷力，均非違禁物，及扣案之裝子彈用盒1
    個，並無證據證明為被告所有，均不予宣告沒收，併此敘明
    。
據上論斷，應依刑事訴訟法第273 條之1 第1 項、第299 條第1
項前段，槍砲彈藥刀械管制條例第12條第4 項，刑法第11條前段
、第47條第1 項、第62條前段、第42條第3 項前段、第38條第1
項第1 款，判決如主文。
本案經檢察官曾士哲到庭執行職務。
中    華    民    國    99    年    5     月    31    日
                  刑事第四庭    法  官  蔡玉雪
以上正本證明與原本無異。
如不服本判決應於收受判決後10日內向本院提出上訴書狀，並應
敘述具體理由；其未敘述上訴理由者，應於上訴期間屆滿後20日
內向本院補提理由書（均須按他造當事人之人數附繕本）「切勿
逕送上級法院」。
中    華    民    國    99    年    5     月    31    日
                                書記官  許倬維
附錄論罪科刑法條全文：
槍砲彈藥刀械管制條例第12條
未經許可，製造、販賣或運輸子彈者，處 1 年以上 7 年以下有
期徒刑，併科新台幣 500 萬元以下罰金。
未經許可，轉讓、出租或出借子彈者，處 6 月以上 5 年以下有
期徒刑，併科新台幣 300 萬元以下罰金。
意圖供自己或他人犯罪之用，而犯前二項之罪者，處3 年以上10
年以下有期徒刑，併科新台幣700 萬元以下罰金。
未經許可，持有、寄藏或意圖販賣而陳列子彈者，處5 年以下有
期徒刑，併科新台幣300 萬元以下罰金。
第 1 項至第 3 項之未遂犯罰之。

司法院資訊處製作；財團法人民間司法改革基金會備份。
